【裁判字號】    89,易,2194
【裁判日期】    890728
【裁判案由】    毀損等
【裁判全文】
臺灣板橋地方法院刑事判決                        八十九年度易字第二一九四號
    公  訴  人  臺灣板橋地方法院檢察署檢察官
    被      告  甲○○
右列被告因毀損等案件，經檢察官提起公訴（八十八年度偵字第一六Ｏ四一號），本
院判決如左：
    主  文
甲○○損壞他人之塑膠圍籬，足以生損害於他人，處拘役肆拾日，如易科罰金，以
佰元折算壹日；又公然侮辱人，處拘役貳拾日，如易科罰金，以佰元折算壹日，應
執行拘役伍拾日，如易科罰金，以佰元折算壹日。
    事  實
一、甲○○與丙○○、乙○○及丁○○等人因公同共有土地糾紛，夙有怨隙，甲○○
    因不滿丙○○、乙○○及丁○○三人將其等公同共有之臺北縣板橋市○○○段第
    三小段一Ｏ二號土地上設置塑膠防閑圍籬，竟基於毀損他人財物之犯意，於民國
    八十八年一月二十八日上午九時三十分許，持其所有之鉗子一支前往上址，逕將
    前述塑膠圍籬剪破、推倒，失其防閑之功能，足以生損害於丙○○、乙○○及李
    建群。旋經丙○○、乙○○及李建群當場發現報警處理，於同日上午十時十分許
    與甲○○一同前往台北縣警察局板橋分局江翠派出所製作筆錄，甲○○竟在該派
    出所內，於不特定人或多數人得共聞共見之狀況下，基於侮辱之犯意，公然以「
    土匪頭」之足以貶抑乙○○人格價值及聲譽之言語，大聲辱罵乙○○。
二、案經告訴人丙○○、乙○○、丁○○訴由台北縣警察局海山分局報請台灣板橋地
    方法院檢察署檢察官偵查起訴。
    理  由
一、訊據被告甲○○固坦承有於上開時地持鉗子剪破告訴人丙○○、乙○○、丁○○
    等人搭建之塑膠圍籬，以及出言辱罵乙○○之事實，惟辯稱：伊事先有向丙○○
    等人說不能設圍籬，丁○○告訴伊說要拆自己拆，伊才拿鉗子去拆；又乙○○在
    派出所內先辱罵伊，伊才罵乙○○「土匪頭」云云。經查：
（一）右揭毀損事實業據告訴人乙○○於警訊、偵查中，告訴人丙○○、丁○○於警
      訊、偵查及本院審理中指述綦詳，並有現場照片九幀（附於偵查卷第三頁至第
      七頁）在卷可稽，被告甲○○應確有持鉗子損害塑膠圍籬之行為無疑。再者，
      告訴人丁○○於本院審理時堅決否認有同意甲○○剪除該塑膠圍籬之意思，其
      陳稱：「有跟甲○○說要拆你自己拆，我不幫你拆，但意思是後果要甲○○自
      己負責，是之前講的，不是當天說的」等語（參見本院八十九年七月十四日審
      理筆錄），參以被告甲○○同時對告訴人丙○○、乙○○、丁○○提出竊佔之
      告訴（業經檢察官為不起訴處分），顯見被告甲○○與告訴人丙○○等三人就
      上開土地之使用確有重大爭執，衡情告訴人丁○○自無可能同意被告甲○○自
      行拆除塑膠圍籬，是被告甲○○辯稱：拆除圍籬係經丁○○同意一節，應係卸
      責之詞，不足採信。
（二）被告甲○○右揭公然侮辱之事實，除被告之自白外，業據告訴人乙○○於警訊
      、偵查中指述明確，並經在場之丙○○供明無誤，雖被告甲○○辯稱：乙○○
      先出言罵伊云云，惟此部份為乙○○所否認，被告甲○○亦無證據以實其說，
      況且，姑不論乙○○是否有出言辱罵甲○○，均無解於被告甲○○所為之公然
      侮辱犯行。
（三）綜上所述，本件事證明確，被告甲○○之犯行堪以認定，應依法論科。
二、核被告甲○○損壞他人之物，所為係犯刑法第三百五十四條之毀損罪，其一行為
    ，侵害本案三告訴人之財產法益，觸犯數相同之罪名，為想像競合犯，應從一重
    之情節處斷；又被告甲○○在一般民眾得進出報案、洽公之派出所，於不特人或
    多數人得以共見共聞之狀況下出言辱罵乙○○，所為係犯刑法第三百零九條第一
    項之公然侮辱人罪。被告甲○○所犯上開二罪名，犯意各別，行為互異，為數罪
    ，應分論併罰。爰審酌被告犯罪之動機、目的、手段、所生危害、犯罪態度等一
    切情狀，分別量處如主文所示之刑，併分別諭知易科罰金之折算標準，併定其應
    執行刑，以資懲儆。至被告甲○○用以毀損上開塑膠圍籬之鉗子一支固為被告所
    有之物，惟並未扣案，且被告甲○○供稱該鉗子已滅失，本院復查無證據足認該
    支鉗子尚存在，爰不為沒收之宣告，附此敘明。
據上論斷，應依刑事訴訟法第二百九十九條第一項前段，刑法第三百五十四條、第三
百零九條第一項、第五十五條、第五十一條第六款、第四十一條，罰金罰鍰提高標準
條例第一條前段、第二條，判決如主文。
本案經檢察官徐名駒到庭執行職務
中    華    民    國      八十九      年      七      月    二十八    日
                                      臺灣板橋地方法院刑事第三庭
                                          法  官  連育群
如不服本判決，應於判決送達後十日內，向本院提出上訴狀。
右正本證明與原本無異。
                                          書記官  蘇恩慶
中    華    民    國      八十九      年      七      月   三十       日
附錄論罪法條
刑法第三百五十四條
毀棄、損壞前二條以外之他人之物，或致令不堪用，足以生損害於公眾或他人者，處
二年以下有期徒刑、拘役或五百元以下罰金。
刑法第三百零九條
公然侮辱人者，處拘役或三百元以下罰金。
以強暴犯前項之罪者，處一年以下有期徒刑、拘役或五百元以上罰金。


司法院資訊處製作；財團法人民間司法改革基金會備份。
